【裁判字號】    95,訴,2176
【裁判日期】    950929
【裁判案由】    毒品危害防制條例
【裁判全文】
臺灣高雄地方法院刑事判決              95年度訴字第2176號
公  訴  人  臺灣高雄地方法院檢察署檢察官
被      告  甲○○
                    （現因另案在臺灣高雄女子監獄執行中）
選任辯護人  劉新安律師
上列被告因違反毒品危害防制條例案件，經檢察官提起公訴（94
年度偵字第2807號、95年度偵字第2340號），本院判決如下：
    主  文
甲○○連續販賣第一級毒品，累犯，處有期徒刑拾伍年，扣案之
第一級毒品海洛因肆包（合計淨重拾伍點伍壹公克）沒收銷燬，
扣案之葡萄糖貳包（合計淨重陸參點柒參公克）、電子磅秤壹個
、空夾鏈袋參盒壹小包、使用過分裝夾鏈袋貳拾肆個均沒收，未
扣案之連續販賣第一級毒品海洛因所得財物新臺幣貳萬伍仟元，
沒收，如全部或一部不能沒收時，以其財產抵償之。
    事  實
一、甲○○前因違反肅清煙毒條例案件，經臺灣高雄地方法院以
    86年度訴字第989號判決處有期徒刑3年2月確定，而於89年4
    月6 日假釋期滿視為執行完畢，詎仍不知悔改，明知海洛因
    業經公告列為毒品危害防制條例第2條第2項第1 款之第一級
    毒品，不得持有及販賣。其於民國93年12月間某日起至94年
    1 月間某日止，將每單位約3.75公克重、以新臺幣（下同）
    18,000元價格購入之第一級毒品海洛因後，竟基於意圖營利
    之概括犯意，連續販賣第一級毒品海洛因予丙○○、張莉莉
    ：(一)於不詳時間，在高雄市楠梓區○○○路14 9巷35號住處
    ，以每小包海洛因8 千元之價格，販賣予丙○○共3 次；(二)
    在不詳時間、地點，以1,000 元之價格，將海洛因（數量不
    詳）販賣予張莉莉（已於94年10月20日死亡）。嗣於94年1
    月20日（起訴書誤載為26日）16時40分許，為警持搜索票前
    往上開住處搜索時，當場查獲並扣得海洛因4 包（驗後淨重
    15.51 公克，空包裝重6.49公克）、甲○○所有供販賣第一
    級毒品分裝所用之電子磅秤1 個、夾鏈袋3 盒1 小包及使用
    過之夾鏈袋24個、葡萄糖2 包（驗後淨重63.73 公克，空包
    裝重2.31公克）等物，始悉上情。
二、案經高雄市政府警察局新興分局報請臺灣高雄地方法院檢察
    署檢察官偵查起訴。
    理  由
壹、程序部分：
一、按被告以外之人（包括證人、鑑定人、告訴人、被害人及共
    同被告等）於偵查中向檢察官所為陳述，除顯有不可信之情
    況者外，得為證據，刑事訴訟法第159 條之1 第2 項定有明
    文。偵查中對被告以外之人所為之偵查筆錄，性質上雖屬傳
    聞證據。惟現階段刑事訴訟法規定檢察官代表國家偵查犯罪
    、實施公訴，依法其有訊問被告、證人及鑑定人之權，證人
    、鑑定人且須具結，而實務運作時，檢察官偵查中向被告以
    外之人所取得之陳述，原則上均能遵守法律規定，不致違法
    取供，其可信度極高，而得為證據。經查，證人丙○○（原
    名郭淑娥）、許拋於檢察官偵查中所為之證述，性質上雖均
    屬傳聞證據，惟均係偵查中向檢察官所為之證述，並均經具
    結，且無顯有不可信之情況，證人丙○○亦於本院95年9 月
    14日審理時證稱：檢察官訊問時並無何脅迫、非任意性或非
    法訊問等情形等語在卷，復均經被告、辯護人於本院審理時
    表示同意具有證據能力（參本院卷第28頁），衡諸上開規定
    ，自具有證據能力。
二、按除前3 條（即刑事訴訟法笫159 條之1 至159 條之3） 之
    情形外，下列文書亦得為證據：１、除顯有不可信之情況外
    ，公務員職務上製作之紀錄文書、證明文書；２、除顯有不
    可信之情況外，從事業務之人於業務上或通常業務過程所須
    製作之紀錄文書、證明文書；３、除前二款之情形外，其他
    於可信之特別情況下所製作之文書，刑事訴訟法笫159 條之
    4 定有明文。經查，卷附搜索扣押筆錄、扣押物品目錄表，
    雖屬被告以外之人於審判外之書面陳述，惟均係具公務員身
    分之人本於法定職務所製作，具例行性，且無顯不可信之情
    形，衡諸上開規定，上開文書自得為證據，而具有證據能力
    。
三、按被告以外之人（包括證人、鑑定人、告訴人、被害人及共
    同被告等）於審判外之陳述雖不符刑事訴訟法第159 條之1
    至之4 等4 條之規定，而經當事人於審判程序同意作為證據
    ，法院審酌該言詞陳述或書面陳述作成時之情況，認為適當
    者，亦得為證據，同法第159 條之5 第1 項定有明文。其立
    法意旨在於傳聞證據未經當事人之反對詰問予以核實，原則
    上先予排除。惟若當事人已放棄反對詰問權，於審判程序中
    表明同意該等傳聞證據可作為證據，基於尊重當事人對傳聞
    證據之處分權，及證據資料愈豐富，愈有助於真實發見之理
    念，且強化言詞辯論主義，使訴訟程序得以順暢進行，上開
    傳聞證據亦具有證據能力。經查，卷附證人丙○○於警詢時
    之證詞，雖屬傳聞證據，且查無符合同法第159 條之1 至之
    4 等前4 條之情形，然業經本院審理時予以提示並告以要旨
    ，且各經檢察官、辯護人及被告等人表示意見，當事人已知
    該警詢筆錄內容乃傳聞證據，仍同意作為證據（本院卷第28
    頁），本院審酌上開警詢筆錄作成時之情況，亦無不當情形
    ，認為以之作為本案之證據亦屬適當，揆諸上開規定，自有
    證據能力。
四、末按被告以外之人於審判中死亡者，其於檢察事務官、司法
    警察官或司法警察調查中所為之陳述，經證明具有可信之特
    別情況，且為證明犯罪事實之存否所必要者，得為證據，同
    法第159 條之3 第1 款亦有明文。是被告以外之人於警詢時
    為之陳述，性質上雖傳聞證據，惟既以刑事訴訟法第229 條
    至231 條規定司法警察官、司法警察具有調查犯罪嫌疑人犯
    罪情形及蒐集證據等職權，若其等所作之筆錄毫無例外地全
    無證據能力，亦非所宜。再者，如被告以外之人於檢察事務
    官、司法警察調查中之陳述，係在可信之特別情況下所為，
    且為證明犯罪事實之存否所必要，而於審判程序中，發生事
    實上無從為直接審理之原因時，仍不承認該陳述之證據適格
    ，即有違背實體真實發見之訴訟目的。經查：證人張莉莉於
    94年7月6日高雄市政府警察局刑警大隊依法定程序製作連續
    完整之警詢筆錄，並經證人張莉莉簽名、按捺指印，另有指
    認照片等，且無其他證據指其警詢時之陳述有何違反自由意
    志之情況，復無誘導訊問之情，再者，證人張莉莉與被告相
    互間並無何仇鬩，其無攀誣構陷被告之理，故此可見其於司
    法警察調查中之陳述，係在可信之特別情況下所為；又張莉
    莉於警詢時證述其確向被告購買海洛因，是以張莉莉於司法
    警察前之陳述，顯為證明被告犯罪事實之存否所必要，至其
    嗣後於94年10月20日死亡之事實，有臺灣高雄地方法院檢察
    署相驗屍體證明書在卷可憑，依據刑事訴訟法第159條之3第
    3款之規定，自得為證據。
貳、實體部分：
一、訊據被告甲○○固坦承有於上揭時、地持有前述物品為警查
    獲，惟矢口否認有販賣第一級毒品之犯行，辯稱：扣案之物
    品均是自己所有，係供己施用之用者，伊沒有販賣毒品予丙
    ○○與張莉莉，伊不認識張莉莉，記事本上所載「迪」係指
    丙○○，但「8000」是指伊借錢給丙○○，丙○○返還的金
    額，至伊於警詢時自白有販賣毒品予丙○○，係因警方稱若
    如此陳述便會將扣案之78400 元返還予伊云云。
    經查：
(一)上揭犯罪事實業據證人丙○○於警詢及偵訊中具結證稱：被
    告均稱伊為「小迪」，伊之綽號也確實叫「小迪」，伊因有
    吸食毒品，曾向被告為自己及友人張莉莉購買過第一級毒品
    海洛因3次，時間約在93年12月間至94年1月間，伊不是向「
    貢丸」而是向被告購買毒品，伊係先以電話與被告聯繫，後
    至被告住家與被告一手交錢一手交貨，伊是透過張莉莉得知
    可以向被告購買毒品等語綦詳在卷，復有扣案被告親自書寫
    、其上載有「迪8000」「莉4000」等文字之記事簿1 本、證
    人丙○○指認被告及張莉莉照片在卷可證。
(二)按被告以外之人（包括證人、鑑定人、告訴人、被害人及共
    同被告等）於檢察事務官、司法警察官或司法警察調查中所
    為之陳述，與審判中不符時，其先前之陳述具有較可信之特
    別情況，且為證明犯罪事實存否所必要者，得為證據，刑事
    訴訟法第159條之2定有明文。所謂「前後陳述不符」之要件
    ，應就前後階段之陳述進行整體判斷，以決定其間是否具有
    實質性差異，惟無須針對全部陳述作比較，陳述之一部分有
    不符，亦屬之。而所謂「較可信之特別情況」之情形，亦應
    就前後陳述時之各種外部情況進行比較，以資決定何者外部
    情況具有可信性。若陳述係在特別可信之情況下所為，則虛
    偽陳述之危險性即不高，雖係審判外陳述，或未經被告反對
    詰問，仍得承認其有證據能力。經查，證人丙○○於本院95
    年9 月14日審理時具結改證稱：伊沒有向被告買過毒品，伊
    在警詢及偵訊時會具結證稱曾向被告購買毒品海洛因，係因
    伊心想被告既然自己都承認有販賣毒品海洛因，伊這樣說也
    沒有關係，而且伊在警詢時已經證述如上內容，故偵訊時也
    就說相同的話，警察及檢察官均沒有以脅迫或其他不正方法
    訊問伊，伊於偵訊具結所述與審理具結所述不同，是有說謊
    ，而伊與被告有一同施用過毒品，並有於93年底，2次，在
    高雄縣橋頭鄉○○村○○○路25之22號，無償自被告處取得
    被告所轉讓之毒品海洛因云云，然自證人丙○○上揭陳述，
    不難看出其在本院審理中之證言與其在警詢、偵訊時之陳述
    ，均一致證稱其有自被告處無償或有償地取得毒品海洛，惟
    其在本院審理時，因在被告面前有所顧忌，因而不願在被告
    面前陳述不利被告之事實，而又另證稱其係由被告處無償受
    讓取得毒品海洛因云云，此由證人丙○○於本院同日審理時
    自承：伊知道販賣毒品的罪很重，伊想說張莉莉已經死亡，
    不想害被告，伊與被告原是不錯的朋友，惟後來被告認為94
    年1 月20日被警察查獲係伊檢舉的，此後兩人就沒有再聯絡
    了等語可證，本院復審酌其於警詢、偵訊中之證述係出於自
    由意思所為，且距案發日較近，當時記憶自較審理時深刻，
    係可立即反應所知，不致因時隔日久而遺忘案情，復較無來
    自被告在場之壓力而出於虛偽不實之指證，且證人丙○○亦
    陳稱警察及檢察官均無不法訊問情事，其既並未受到任何刑
    求或威誘利誘，而其與被告間雙方並無仇怨，被告若無販賣
    毒品海洛因之事，證人丙○○何以會配合員警及檢察官而誣
    指其係向被告購買海洛因之事實，再者其在警詢時之陳述與
    其在本院審理時所為之證言亦有相符之處，因認其於警詢、
    偵訊中所為之陳述，客觀上應具有較可信之特別情況，且亦
    為證明犯罪事實存否所必要，依上揭規定，其於警詢及偵訊
    時之證言自得採為證據，其在審理中所另證稱其係自被告處
    無償轉讓取得海洛因云云，顯係迴護被告之詞，核與事實不
    符，自不足採。
(三)證人張莉莉於警詢時證述：警方於94年7月5日在伊住處所查
    獲之海洛因1 包（毛重0.3公克），係伊以每包1千元代價向
    綽號「緣緣」之人所購買，購買次數已經記不得了，方式都
    是由伊與「緣緣」約定時間後，由「緣緣」拿至伊住處樓下
    ，打電話叫伊下樓拿取毒品，「緣緣」之行動電話為000000
    0000號，平時駕駛白色豐田（TOYOTA）自用小客車車號0685
    -MG 號，警方所提供之被告口卡資料照片就是伊所稱之「緣
    緣」等語在卷可稽，核與被告95年4 月20日偵訊時陳稱：伊
    係駕駛白色、TOYOTA牌自用小客車，行動電話號碼忘記了等
    語相符，足證被告有販賣毒品海洛因之事實，此外，證人丙
    ○○於本院審理時亦證稱：伊認識張莉莉，張莉莉與被告亦
    相識等語，是被告辯稱不認識張莉莉云云，顯係卸責之詞，
    委不足採。
(四)另被告辯稱其於警詢時會自白有販賣毒品等情，係因警方稱
    若如此陳述便會將扣案之78,400元返還予伊，伊會如此在意
    被扣案之78,400元，是因為伊長期施用毒品很需要用錢云云
    ，惟證人即查獲員警許拋於95年3 月20日偵訊時具結證稱：
    伊於94年1 月20日查獲被告涉嫌販賣毒品海洛因案，製作警
    詢筆錄之前，亦即將被告從橋頭押解至警局刑事組途中之車
    上，在高速公路上，當時是被告主動要求警方返還扣案之78
    ,400元，伊向被告稱若不坦白說如何返還扣案金錢，後被告
    即主動供稱有販賣海洛因予小迪之事，雙方並沒有交換條件
    ，警方會查獲此案，係因有秘密證人A1（年籍資料詳卷）檢
    舉，警方根據檢舉內容，申請搜索票而查獲的，同在場聽聞
    者有車上之小組成員林旺生、陳文章等語屬實在卷，且另據
    被告於本院95年9 月14日審理時陳稱：記事簿上所載多筆「
    迪8000」、「莉4000」、「君1000」、「峰1000」、「燦50
    00」等資料，均係伊借錢給朋友之紀錄，伊借他人錢都沒有
    收利息等語，若然則被告資金並無短缺急需之情事，是被告
    辯稱因需錢孔急，欲取回扣案之78,400元而供承有販賣毒品
    之情，並非屬實，再者，依據經驗法則，被告前有數次違反
    肅清煙毒條例及毒品危害防制條例案件前科，當知施用、持
    有毒品與販賣毒品罪刑相差甚鉅，被告豈會為了78,400元即
    向警察承認販毒犯行，是被告所辯，顯係卸責之詞，委不足
    採。
(五)按證人之陳述有部分前後不符，或相互間有所歧異時，究竟
    何者為可採，法院仍得本其自由心證予以斟酌，非謂一有不
    符或矛盾，即應認其全部均為不可採信，最高法院74年度台
    上字第1599號判例要旨可資參照。查證人丙○○於警詢及偵
    訊時證稱之交易次數及金額略有不一，然對於其係在被告住
    處向被告購買海洛因之基本事實仍為一致，是仍可認為其證
    述可採。而交易之價額，證人丙○○雖證稱係9000元，然被
    告親自書寫之記事簿上資料為「8000」元，綜合其他事證觀
    之，及依罪疑唯輕法則，本院認交易價格應為8000元。是被
    告甲○○共販賣毒品海洛因予丙○○3 次，價格均為8000元
    ，販賣毒品海洛因予張莉莉1 次，價格為1000元，總計其販
    毒所得為25,000元。
(六)邇來政府為杜絕毒品氾濫，毒害人民甚深，再三宣導教育民
    眾遠離毒品、媒體之報導既深且廣，對於毒品之禁絕，應為
    民眾所熟悉。另政府對於查緝施用、轉讓及販賣毒品無不嚴
    格執行，且販賣毒品罪更係重罪，設若無利可圖，衡情一般
    持有毒品者，當不致輕易將持有毒品交付他人。況乎第一級
    毒品價格不貲、物稀價昂，且販賣第一級毒品海洛因係違法
    行為，非可公然為之，亦無公定之價格，不論任何包裝，均
    可任意分裝增減分量，每次買賣價量，亦可能隨時依雙方間
    之關係深淺、資力、需求量及對行情之認知、來源是否充裕
    、查緝是否嚴緊，購買者被查獲時供述購買對象之可能性風
    險之評估等，因而異其標準，並隨時機動調整，非可一概而
    論，是販賣之利得除經坦承犯行或價量俱臻明確外，委難查
    得實情，販賣之人從價差或量差中牟利方式雖異，其意圖營
    利之非法販賣行為則一。本案雖因被告甲○○矢口否認犯行
    ，僅供承係以每單位約3.75公克重、18,000元之價格購入第
    一級毒品海洛因，致本院無法確切查悉被告甲○○毒品之獲
    利情況。然被告既甘冒為警查緝及販賣毒品之重罪，而連續
    多次以第一級毒品海洛因1包8,000元或1,000 元不等之價格
    （重量不明）販賣給購毒者，衡諸上開說明，渠等主觀上確
    有牟利意圖，應堪認定。
(七)證人丙○○、張莉莉、許拋之上開證言，經互核後，發現其
    等所描述被告交易毒品海洛因之方式及地點大致相同，而其
    等又與被告並無任何怨隙，自不可能集體串通來誣陷被告，
    益見其等證言之可信性。
(八)此外，復有海洛因4包（驗後淨重15.51公克，空包裝重6.49
    公克）、電子磅秤1個、夾鏈袋3盒1小包及使用過之夾鏈袋2
    4個、葡萄糖2包（驗後淨重63.73公克，空包裝重2.31 公克
    ）等物扣案可資佐證，並有法務部調查局94年 3月31日調科
    壹字第220019360 號鑑定通知書、高雄醫學大學附設中和紀
    念醫院94年5月24日0000000號檢驗報告、0000000 號檢驗報
    告、扣押物品目錄表、照片在卷可憑。綜上所述，被告甲○
    ○上開辯解，均為圖卸刑責之詞，不足採信，其確有販賣第
    一級毒品海洛因之犯行，事證明確，洵堪認定，應依法論科
    。
二、按行為後法律有變更者，適用行為時之法律。但行為後之法
    律有利於行為人者，適用最有利於行為人之法律，刑法第2
    條第1 項定有明文。另於比較時應就罪刑有關之共犯、未遂
    犯、想像競合犯、牽連犯、連續犯、結合犯，以及累犯加重
    、自首減輕暨其他法定加減原因（如身分加減）與加減比例
    等一切情形，本於統一性及整體性原則，綜其全部罪刑之結
    果而為比較。經綜合比較結果，刑法第56條連續犯之規定業
    於94年2月2日修正刪除，並於95年7月1日施行。關於連續犯
    之適用，因被告行為後新法業已刪除連續犯之規定，此刪除
    雖非犯罪構成要件之變更，但顯已影響行為人刑罰之法律效
    果，自屬法律有變更，經比較新舊法結果，修正後刑法尚無
    有利於被告，依修正後刑法第2條第1項前段之規定，應適用
    被告行為時之法律，即修正前刑法第56條之規定論以連續犯
    。又被告甲○○行為時依舊刑法第64條第2 項規定：死刑減
    輕者，為無期徒刑，或15年以下12年以上有期徒刑，新刑法
    則規定：死刑減輕者，為無期徒刑；舊刑法第65條第2 項規
    定：無期徒刑減輕者，為7 年以上有期徒刑，新刑法則規定
    無期徒刑減輕者，為20年以下15年以上有期期徒刑。經比較
    新舊法結果，以舊法較有利被告，依刑法第2 條第1 項前段
    之規定，自應適用較有利於被告之行為時法律，即修正前刑
    法第64條第2 項、第65條第2 項規定減輕之（最高法院95年
    5 月23日95年第8 次刑事庭會議決議參照）。
三、又按海洛因係毒品危害防制條例第2 條第2 項第1 款所規定
    之第一級毒品，不得非法持有、販賣。是核被告甲○○係犯
    毒品危害防制條例第4條第1項之販賣第一級毒品罪。被告甲
    ○○持有第一級毒品之低度行為，為其後販賣第一級毒品之
    高度行為所吸收，不另論罪。被告多次販賣第一級毒品海洛
    因之犯行，時間緊接，方法相同，所犯係構成要件相同之罪
    名，顯係基於概括犯意反覆為之，應依行為時刑法第56條連
    續犯規定論以一罪，並依法加重其刑（法定刑為死刑或無期
    徒刑部分依法不得加重）。被告前因違反肅清煙毒條例案件
    ，經臺灣高雄地方法院以86年度訴字第989 號判決處有期徒
    刑3年2月確定，而於89年4月6日假釋期滿視為執行完畢等情
    ，有臺灣高雄地方法院檢察署刑案資料查註紀錄表及臺灣高
    等法院被告前案紀錄表附卷可憑，其於有期徒刑執行完畢後
    ，5 年內故意再犯本件有期徒刑以上之罪，為累犯，應依刑
    法修正前第47條規定加重其刑（被告行為後於95年7月1日修
    正施行之刑法，就第47條關於累犯之規定雖有修正，然依其
    前科紀錄及本件係故意犯罪之態樣觀之，不論依修正前或修
    正後之第47條規定，此次犯行均構成累犯而應加重其刑，結
    果並無不同，對被告而言並無有利或不利之情形，自不生新
    舊法比較之問題，應逕依刑法修正前第47條規定論以累犯並
    加重其刑）。本院審酌被告販賣毒品之對象僅有丙○○、張
    莉莉2 人，且僅販賣4 次，次數非多，顯係零星之小盤交易
    ，要與持有大宗毒品牟取鉅額暴利者有間，惟所觸犯者係法
    定本刑為死刑、無期徒刑之重罪，誠屬情輕法重，其犯罪情
    狀，在客觀上非無可憫恕之處，倘科以法定最低度之刑，猶
    嫌過重，爰依刑法第59條規定，酌量減輕其刑（修正後之刑
    法第59條之適用要件及適用範圍並未變更，僅係法理之明文
    化或用語略有不同，是修正後之規定並非較有利於被告，依
    刑法第2 條第1 項之規定，自應適用行為時即修正前之刑法
    之相關規定論擬），被告就販賣第一級毒品部分有刑之加重
    及減輕事由，爰依法先加（法定刑為死刑或無期徒刑部分依
    法不得加重）後減之。爰審酌被告甲○○前有數次違反肅清
    煙毒條例及毒品危害防制條例前科紀錄，素行非佳，有臺灣
    高等法院被告前案紀錄表在卷可稽，當知毒品對人身心戕害
    之嚴重性，竟不思努力工作賺取正當酬勞，藉販毒牟利，危
    害他人生命身體健康、國家社會甚鉅，且犯後否認犯行，未
    見悔意，及其販毒之次數、時間、販賣所得、犯罪之動機、
    目的、手段、智識程度、生活狀況等一切情狀，量處如主文
    所示之刑。
四、至被告販賣海洛因所得2萬5千元，應依毒品危害防制條例第
    19條第1 項之規定諭知沒收，如全部或一部不能沒收時，以
    其財產抵償之。另扣案之78,400元，並無證據足以證明係販
    賣毒品海洛因所得，無從宣告沒收，附此敘明。扣案之第一
    級毒品海洛因4 包（合計淨重15點51公克），經送檢驗結果
    係第一級毒品海洛因，有法務部調查局調查局鑑定通知書在
    卷可憑，均應依毒品危害防制條例第18條第1 項前段規定，
    宣告沒收銷燬之，至送驗耗損之毒品部分，既已滅失，故不
    為沒收銷燬之宣告，併予敘明。扣案之葡萄糖2 包（合計淨
    重63點73公克）、電子磅秤1個、空夾鏈袋3盒1 小包、使用
    過分裝夾鏈袋24個，均分係被告所有供本件犯罪之用，業據
    被告於本院審理時供承在卷，爰依毒品危害防制條例第18條
    第1項規定宣告沒收。
五、至證人丙○○於臺灣高雄地方法院檢察署檢察官95年3月3日
    偵訊時具結證稱內容（偵字第2340號卷第20-22 頁）與本院
    95 年9月14日審理時具結證詞內容，就案情有重要關係之事
    項，為虛偽陳述（見本院95年9月14日筆錄第75 頁），是否
    涉嫌刑法第168條之偽證罪及同法第169條之誣告罪，本院爰
    依刑事訴訟法第241 條規定，於公務員執行職務知有犯罪嫌
    疑時，應為告發，而由檢察官另行偵查起訴，附此敘明。
六、據上論斷，應依刑事訴訟法第299條第1項前段，毒品危害防
    制條例第4條第1項、第19條第1項、第18條第1項前段，刑法
    第2條第1項前段、第11條、第56條（行為時）、第59條、第
    47條（行為時），判決如主文。
七、本案經檢察官乙○○到庭執行職務。
中    華    民    國    95    年    9     月    29    日
                  刑事第十一庭  審判長法  官  何秀燕
                                      法  官  戰諭威
                                      法  官  吳金芳
以上正本證明與原本無異。
如不服本判決，應於判決送達後10日內，向本院提出上訴狀。
中    華    民    國    95    年    10    月    16    日
                                      書記官  劉音利
附錄本案論罪科刑法條：
毒品危害防制條例第4條第1項
製造、運輸、販賣第一級毒品者，處死刑或無期徒刑；處無期徒
刑者，得併科新臺幣 1 千萬元以下罰金。


司法院資訊處製作；財團法人民間司法改革基金會備份。
